# 支付土地竞拍保证金，取得土地后现金流量的列报

提问人：titansnews 时间：2021-12-09 18:17:38
A公司为房地产开发公司，支付 4 亿元土地竞拍保证金用于购地，现金流量在“支付其他与经营活动有关的现金”列示，后以 8 亿元价格取得土地，支付剩余 4 亿元时现金流在“购买商品、接受劳务支付的现金”列示，存货增加 8 亿元。那么之前支付土地保证金时候的 4 亿元现金流量，是不是要调整至“购买商品、接受劳务支付的现金”，还是可以仍在“支付其他与经营活动有关的现金”列示？如果调整，那只能调表，都无法做会计分录调整是吗？
求处理经验大佬解惑

回答人：chenyiwei
仍可以在“支付其他与经营活动有关的现金”列示，不需要调整到“购买商品、接受劳务支付的现金”。